臺灣高等法院民事裁定
108年度重家上字第14號
上  訴  人
即被上訴人  應成功  

被上訴人即
上  訴  人  應禮賢  

            應微波  
            應微一  


上列當事人間請求分割遺產事件，對於中華民國109年9月23日本
院108年度重家上第14號所為判決提起上訴，本院裁定如下：
    主  文
上訴人即被上訴人應成功應於收受本裁定正本十日內，補正委任
律師或具律師資格之關係人為訴訟代理人之委任狀，及繳納第三
審裁判費新臺幣叁拾陸萬壹仟捌佰陸拾元，逾期不補正，即駁回
其上訴。
被上訴人即上訴人應禮賢、應微波、應微一應於收受本裁定正本
十日內，補正委任律師或具律師資格之關係人為訴訟代理人之委
任狀，及繳納第三審裁判費新臺幣叁拾叁萬壹仟捌佰陸拾元，逾
期不補正，即駁回其上訴。
上訴人即被上訴人應成功應於收受本裁定正本十日內，補繳第二
審裁判費新臺幣叁拾萬壹仟捌佰陸拾元。
    理  由
一、按「家事訴訟事件，除本法別有規定者外，準用民事訴訟法
    之規定」、「家事訴訟事件應準用民事訴訟法之規定繳費」
    ，家事事件法第51條、家事事件審理法細則第41條第1項定
    有明文。次按「對於第二審判決上訴，上訴人應委任律師為
    訴訟代理人。但上訴人或其法定代理人具有律師資格者，不
    在此限。上訴人之配偶、三親等內之血親、二親等內之姻親
    ，或上訴人為法人、中央或地方機關時，其所屬專任人員具
    有律師資格並經法院認為適當者，亦得為第三審訴訟代理人
    。第一項但書及第二項情形，應於提起上訴或委任時釋明之
    。上訴人未依第一項、第二項規定委任訴訟代理人，或雖依
    第二項委任，法院認為不適當者，第二審法院應定期先命補
    正。逾期未補正亦未依第四百六十六條之二為聲請者，第二
    審法院應以上訴不合法裁定駁回之」、「向第二審或第三審
    法院上訴，依第七十七條之十三及第七十七條之十四規定，
    加徵裁判費十分之五」民事訴訟法第466條之1、第77條之16
    分別定有明文。又請求分割共有物之訴，其訴訟標的價額之
    計算，應以原告在第一審起訴時因分割所受利益之客觀價額
    為準，此種案件上訴時，其訴訟標的價額及上訴利益額，亦
    以此為準，不因被告或原告提起上訴而有所歧異（最高法院
    94年度台抗字第146號裁定參照）。另民法第1164條所定之
    遺產分割，係以整個遺產為一體為分割，並非以遺產中個別
    之財產分割為對象，亦即遺產分割之目的在廢止遺產全部之
    公同共有關係，而非旨在消滅個別財產之公同共有關係，其
    分割方法應對全部遺產整體為之，是以當事人對分割判決一
    部聲明不服，提起上訴，其上訴效力應及於訴之全部（最高
    法院95年度台上字第1637號判決意旨參照）。
二、查兩造分別對於本院判決提起上訴，均未依規定委任律師或
    具律師資格之關係人為其訴訟代理人；又查被繼承人應道春
    之遺產價額為新臺幣（下同）2億836萬6,780元，上訴人即
    被上訴人應成功（下稱應成功）主張其應分得1/8，是以，
    本件訴訟標的價額為2,604萬5,848元（計算式：208,366,78
    0×1/8＝26,045,848，小數點以下四捨五入），應徵第三審裁
    判費36萬1,860元，未據應成功繳納；扣除被上訴人即上訴
    人應禮賢、應微波、應微一（下稱應禮賢等3人）已繳納第
    三審裁判費3萬元，應禮賢等3人尚欠第三審裁判費33萬1,86
    0元未據繳納。另應成功提起第二審上訴時應繳納裁判費36
    萬1,860元，惟僅繳納6萬元，尚應補繳30萬1,860元。茲限
    應成功、應禮賢等3人分別於收受本裁定正本10日內補正，
    逾期未補正，即駁回上訴。爰裁定如主文。
中　　華　　民　　國　　109 　年　　10　　月　　28　　日
                  家事法庭
　　　　　　　　　    審判長法　官  張靜女
　　　　　　　　　　　      法　官  范明達
　　　　　　　　　　　      法　官  丁蓓蓓
正本係照原本作成。
不得抗告。
中　　華　　民　　國　　109 　年　　10　　月　　28　　日
   　　　　　　　　　　　　 書記官　余姿慧